Inventaris van de Genie-archieven Koninklijke Landmacht: LM-nummers, (1672) 1813-1940 (1942)
Nationaal Archief, Den Haag
- 2e Genie-Commandant (Amsterdam)
  - Doos 6057, 6057
    - Verslag proeven der Artillerie nopens Practische Oefeningen. 1842-1859, 1
    - 3e Regiment Infanterie., 8e Regiment Infanterie.; 12 Regiment Infanterie.; 14 Regiment Infanterie.; 1907-1916; 1909-1912; 1914; 1919-1925; 2
      inf
  - 14e Regiment Infanterie., 1914-1915; 6058
  - Doos 6059, 6059
    - Opperbevelhebber Land en Zeemach, Nieuwe Hollandse Waterlinie. 1915-1918, 1
      NHW
    - Territoriaal Bevelhebber 1915, 2
      TBO
  - Doos 6060, 6060
    - Eerstaanwezend Ingenieur 1881-1885, 1
      Grafische voorstelling van de verhanglijnen van het kwelwater van de waal naar de linge.
    - Commando van het Korps Genietroepen. 1885-18861, 2
      Ingekomen en Verzonden brieven.
    - Krijgsraadzaken. 1906-1915, 3
  - Doos 6061, 6061
    - Eerstaanwezend Ingenieur te Groningen. 1854, 1
      Correspondentie met geconstitueerde machten.
    - Uitkomsten der Rijkswaterpassing. 1875-1885, 2
    - Verslag van het voorgevallene op de Nederlandse wateren. 1892-1893, 3
    - Inspectie der Vesting Artillerie. 1915-1921, 4
    - Garnizoen Dordrecht, Garnizoen Orderbook. 1916-1926, 5
  - Doos 6062, 6062
    - Departement van Oorlog: Register betreffende vergunningen tot het bewonen van militaire gebouwen enz. 1890, 1
    - Verslag van het voorgevallene op de Nederlandse Rivieren. 1892-1893, 2
      (....)
    - 1e Regiment Infanterie: Register van ingeleverde straflijsten van militairen en vrijwilligers. 1920, 3
    - Garnizoens-Commandant te Maastricht. 1913-1914, 4
      Agenda (Geheim)
  - Doos 6063, 6063
    - Verslag der Staats-Commissie. 1899, 1
      S.O.
    - Opperbevelhebber Land- en Zeemacht. 1915-1917, 2
      Dagboek. (....)
    - Korps-Genietroepen. 1892, 3
      Tekeningen. (....)
    - Verslag van het voorgevallene op de Nederlandse Rivieren. 1890-1891, 4
  - Ministerie van Financiën., 1840-1869; 6064
    Inventarissen. (....)
  - Inundatiënaangelegenhaden., 1923-1930; 6065
- Eerstaanwezend Ingenieur der Genie te Amsterdam.
  - 2e Genie-Commandement te Utrecht A (1e Genie-Commandement), 1883-1886; 6353
    4 registers
  - 2e Genie-Commandement te Utrecht A (1e Genie-Commandement), 1887-1890; 6354
    4 brievenregisters
  - 2e Genie-Commandement te Utrecht A (1e Genie-Commandement), 1890-1895; 6355
  - 2e Genie-Commandement te Utrecht A (1e Genie-Commandement), 1896-1898; 6356
  - 2e Genie-Commandement te Utrecht A (1e Genie-Commandement), 1898-1900; 6357
  - Klapper 1e Genie-Commandement, Adviezen en Apostilles., 1908-1910, 1878-1890; 6358
- Eerstaanwezend Ingenieur der Genie te Breda
  - Eerstaanwezend Ingenieur der Genie te Breda, 6664
    - 3e Genie-Commandement., 1917, -
    - Ponteniers-Genie te Woudrichem., 1916-1919, -
  - 1e Genie-Commandement te Breda, 1931-1932; 6665
  - 1e Genie-Commandement te Breda, 1930-1931; 6666
- 1e Genie-Commandement Breda
  - 1e Genie-Commandement te Breda., 1939; 6667
  - 1e Genie-Commandement te Breda., 1939-1940; 6668
  - 1e Genie-Commandement te Breda., 1938; 6669
  - 1e Genie-Commandement te Breda., 1938; 6670
  - 1e Genie-Commandement te Breda., 1934-1935; 6671
  - 1e Genie-Commandement te Breda., 1936; 6672
  - 1e Genie-Commandement te Breda., 1937; 6673
  - 1e Genie-Commandement te Breda., 1936; 6674
  - 1e Genie-Commandement te Breda., 1938; 6675
  - 1e Genie-Commandement te Breda., 1938-1940; 6676
  - 3e Genie-Commandement te Breda., 1919-1922; 6677
    Register van Ingekomen en Uitgegane stukken.
  - 1e Genie-Commandement te Breda., 1933; 6678
  - 1e Genie-Commandement te Breda., 1934; 6679
  - 1e Genie-Commandement te Breda., 1935; 6680
  - 1e Genie-Commandement te Breda., 1937; 6681
  - 3e Genie-Commandement, 1922-1923; 6682
  - 3e Genie-Commandement, 1917-1919; 6683
  - 3e Genie-Commandement, 1921-1924; 6684
  - 3e + 1e Genie-Commandement te Breda., 1923; 6685
  - 1e Genie-Commandement, 1924-1925; 6686
  - 1e Genie-Commandement, 1925-1926; 6687
  - 1e Genie-Commandement, 1926; 6688
  - 1e Genie-Commandement, 1927; 6689
  - Eerstaanwezend Ingenieur te Breda., 1928-1930; 1931-1933; 1940; 6690
    Klapper
  - Doos 6691, 6691
    - Eerstaanwezend Ingenieur te Breda. 1934-1936, 1
    - 1920-1921
      Brievenregister
    - 1919
    - 1937-1939
    - Eerstaanwezend Ingenieur te Breda. Geen datum, 2
      Klapper op het Register van Circulaires.
    - 1e Genie-Commandement Utrecht 1932
      Begroting
  - Doos 6692, 6692
    - Eerstaanwezend Ingenieur te Breda. 1939-1940
      Register van Verantwoording van de verbruikte vervoerbewijzen.
    - Eerstaanwezend Ingenieur te Breda. 1934
    - Eerstaanwezend Ingenieur te Breda. 1934
    - Eerstaanwezend Ingenieur te Breda. 1933
    - Eerstaanwezend Ingenieur te Breda. 1937
    - Eerstaanwezend Ingenieur te Breda. 1936
    - Eerstaanwezend Ingenieur te Breda. 1938
    - Eerstaanwezend Ingenieur te Breda. 1939
    - Eerstaanwezend Ingenieur te Breda. 1940
  - Doos 6693, 6693
    - Eerstaanwezend Ingenieur te Breda. 1919
      Register van de Verslagen
    - 1e Genie-Commandement Utrecht 1920-1921
    - 1920
    - 1e Genie-Commandement Breda Geen datum
      Inventaris
    - 1939-1940
      Register van de Circulaires
    - 3e Genie-Commandement Breda Geen datum
      Klapper op de Circulaires
    - 1876-1918
    - 1921-1932
  - 3e Genie-Commandement te Breda, 1914-1915; 6780
  - 3e Genie-Commandement te Breda., 1915; 6781
  - 3e Genie-Commandement te Breda., 1917-1918; 6782
  - 3e Genie-Commandement te Breda., 1916-1917; 6783
  - 3e Genie-Commandement te Breda, Nijmegen, 's-Hertogenbosch, Geertruidenberg, Maastricht., 1922-1923; 6784
    Jaarlijkse Begroting.
  - Doos 6785, 6785
    - 3e Genie-Commandement te Breda, Venlo, Maastricht, 's-Hertogenbosch 1921-1922, 1
      Tekeningen van: Het bouwen van een Kazernement voor een Brigade Koninklijke Marechaussee
      J.A. Roermond Venday, Brunssum, Uden
    - 3e Genie-Commandement te 's-Hertogenbosch, Nijmegen, Breda. 1921, 2
      Hontenisse
  - 3e Genie-Commandement te 's-Hertogenbosch., 1917-1918; 6786
  - Doos 6787, 6787
    - 3e Genie-Commandement te 's-Hertogenbosch, Roermond, Breda, Nijmegen. 1922, 1
    - 3e Genie-Commandement te Nijmegen, 's-Hertogenbosch. 1922, 2
  - Doos 6788, 6788
    - 3e Genie-Commandement te Nijmegen, Maastricht, Bergen op Zoom, Roermond. 1922, 1
    - 3e Genie-Commandement te Breda, 's-Hertogenbosch, Nijmegen, Roermond. 1922, 2
  - Doos 6789, 6789
    - 3e Genie-Commandement te 's-Hertogenbosch, Breda, Nijmegen. 1922, 1
    - 1e Genie-Commandement te Breda. 1923, 2
  - 1e Genie-Commandement te Ede, Nijmegen, Harskamp, Bergen op Zoom, Nijmegen, Zevenaar, Gorichem, Arnhem, 's-Hertogenbosch., 1923; 6790
  - 6e Geniecommandant te Breda vh. in 6727, 6791
  - Ministerie van Oorlog, archief der Genievh. in 6776, 6792
  - Ministerie van Oorlog, archief der Genievh. in 6725, 6793
  - Portefeuille van 6 platen, aanvan en verdediging van duurzame werken, door F. Dell, kap. der artillerie KMA 1903, Gedrukt. vh. In 823 (KMar), 6794
  - 2e Geniecommandement, Heiregister Kustbatterij Diemerdam c. 1900 vh. in 823 (KMar), 6795
  - Inspecteur der Genie vh. in 6593, 6796
  - 3e Geniecommandement te Breda vh. in 6597, 6797
  - 3e Geniecommandement te Breda vh. in 6595, 6798
  - Demobilisatiebureau Utrecht vh. in 6595, 6799
  - Commandant Korps Genietroepen vh. in 6436, 6800
  - Commandant Korps Genietroepen vh. in 6430, 6801
  - Commandant Korps Genietroepen vh. in 6429, 6802
  - Commandant Korps Genietroepen vh. in 6426, 6803
  - 3e Geniecommandement Breda vh. in 7734, 6804
  - 3e Geniecommandement Breda vh. in 7733, 6805
  - 3e Geniecommandement Breda vh. in 7731, 6806
  - 2e Geniecommandement Amsterdam vh. in 8034, 6807
  - 2e Geniecommandement Amsterdam vh. in 8021, 6808
  - 2e Geniecommandement Amsterdam vh. in 8019, 6809
  - Groep Diemerbrug vh. in 8009, 6810
  - 2e Geniecommandement Amsterdam vh. in 8008, 6811
  - 2e Geniecommandement Amsterdam vh. in 8029, 6812
  - 2e Geniecommandement Amsterdam vh. in 8030, 6813
  - 2e Inspectie van Fortificatiën vh. in 6573, 6814
  - 2e Inspectie van Fortificatiën vh. in 6574, 6815
- Korps Genietroepen.
  - Korps Genietroepen., 1887-1895; 8341
    Orderboeken 5e Compagnie.
  - Korps Genietroepen., 1896-1905; 8342
  - Korps Genietroepen., 1901-1914; 8343
  - Korps Genietroepen., 1903-1906; 8344
    Brievenboeken, Bataljon-Pioniers
  - Korps Genietroepen., 1907-1908; 8345
  - Korps Genietroepen., 1909-1910; 8346
  - Korps Genietroepen., 1911-1912; 8347
  - Korps Genietroepen., 1913; 8348
  - Korps Genietroepen., 1917; 8349
    Stelling West Noord Brabant, Maandrapporten.
  - Korps Genietroepen., 1903; 8350
  - Korps Genietroepen., 1903; 8351
  - Korps Genietroepen., 1903; 8352
  - Doos 8353, 8353
    - Korps Genietroepen. 1927-1937, 1941-1942, 1
      Inventaris-Inspecties, schel en Telefoon-verbindingen te Fort Pannerden.
    - Korps Genietroepen. 1875-1895, 2
      Genietroepen
  - Doos 8354, 8354
    - Korps Genietroepen. 1896, 1
    - Korps Genietroepen. 1901, 2
      Genietroepen Tekeningen
  - Doos 8355, 8355
    - Korps Genietroepen. 1901, 1
    - Korps Genietroepen. 1897, 2
      Genietroepen Geheim
  - Korps Genietroepen., 1933; 8356
    Telegraaf- en telefoonkaarten Ameland, Uithuizen, Texel, Oostergoo, Westerwolde, Meppel, Bargerveen, Amsterdam, Veluwe, Twenthe, Zierikzee, Nijmegen, Winterswijk, Middelburg, Bergen op Z oom, Eindhoven, Maastricht, Alkmaar
- Commandant Genietroepen Regiment.
  - Commandant Genietroepen Regiment., 1914; 8357
  - Commandant Genietroepen Regiment., 1916; 8358
  - Doos 8359, 8359
    - Commandant Genietroepen Regiment. 1916, 1
    - Commandant Genietroepen Regiment. 1915, 2
  - Doos 8360, 8360
    - Commandant Genietroepen Regiment. 1915, 1
    - Commandant Genietroepen Regiment. 1914, 2
  - Commandant Genietroepen Regiment., 1914; 8361
  - Doos 8362, 8362
    - Commandant Genietroepen Regiment. 1914, 1
    - Commandant Genietroepen Regiment. 1917, 2
  - Doos 8363, 8363
    - Commandant Genietroepen Regiment. 1917, 1
    - Commandant Genietroepen Regiment. 1917, 2
  - Commandant Genietroepen Regiment., 1917; 8364
  - Commandant Genietroepen Regiment., 1915; 8365
  - Doos 8366, 8366
    - Commandant Genietroepen Regiment. 1915, 1
    - Commandant Genietroepen Regiment. 1916, 2
  - Doos 8367, 8367
    - Commandant Genietroepen Regiment. 1916, 1
    - Commandant Genietroepen Regiment. 1915, 2
  - Doos 8368, 8368
    - Commandant Genietroepen Regiment. 1915, 1
    - Commandant Genietroepen Regiment. 1915, 2
  - Doos 8369, 8369
    - Commandant Genietroepen Regiment. 1915, 1
    - Commandant Genietroepen Regiment. 1917, 2
      1 t/m 251
  - Doos 8370, 8370
    - Commandant Genietroepen Regiment. 1917, 1
      252 t/m 499
    - Commandant Genietroepen Regiment. 1916, 2
  - Commandant Genietroepen Regiment., 1916; 8371
  - Doos 8372, 8372
    - Commandant Genietroepen Regiment. 1916, 1
    - Commandant Genietroepen Regiment. 1890-1900, 2
      Verslagen en Reglementen
    - Commandant Genietroepen Regiment. 1915, 3
  - Commandant Genietroepen Regiment., 1915; 8373
  - Doos 8374, 8374
    - Commandant Genietroepen Regiment. 1915, 1
    - Commandant Genietroepen Regiment. 1916, 2
      1501 t/m 1720
  - Doos 8375, 8375
    - Commandant Genietroepen Regiment. 1916, 1
      1721 t/m 1845
    - Commandant Genietroepen Regiment. 1913, 2
  - Doos 8376, 8376
    - Commandant Genietroepen Regiment. 1914, 1
      Correspondentie
    - Commandant Genietroepen Regiment. 1907-1909, 2
  - Commandant Genietroepen Regiment., 1907; 8377
  - Commandant Genietroepen Regiment., 1915-1916; 8378
  - Doos 8379, 8379
    - Commandant Genietroepen Regiment. 1916, 1
    - Commandant Genietroepen Regiment. 1911, 2
  - Commandant Genietroepen Regiment., 1911; 8380
  - Commandant Genietroepen Regiment., 1916; 8381
  - Doos 8382, 8382
    - Commandant Genietroepen Regiment. 1916, 1
    - Bataljon Mineurs en Sappeurs. 1866-1874, 2
  - Doos 8383, 8383
    - Bataljon Mineurs en Sappeurs. 1866-1874, 1
    - Bataljon Mineurs en Sappeurs. 1875-18781881-1886, 2
      Orderboeken
  - Bataljon Mineurs en Sappeurs., 1889-1896; 8384
  - Bataljon Mineurs en Sappeurs., 1884-1888; 1882-1887; 8385
    Orderboek
  - Bataljon Mineurs en Sappeurs., 1883-1889; 1893-1896; 8386
  - Bataljon Mineurs en Sappeurs., 1893-1895; 1902-1911; 8387
  - Doos 8388, 8388
    - Bataljon Mineurs en Sappeurs. 1898-1902, 1
    - Bataljon Mineurs en Sappeurs. 1934-1937, 2
      Orderboeken + Klapper
  - Bataljon Mineurs en Sappeurs., 1887-1926; 8389
  - Bataljon Mineurs en Sappeurs., 1903; 8390
  - Bataljon Mineurs en Sappeurs., 1904; 8391
  - Bataljon Mineurs en Sappeurs., 1904; 8392
  - Bataljon Mineurs en Sappeurs., 1904; 8393
  - Bataljon Mineurs en Sappeurs., 1905; 8394
  - Bataljon Mineurs en Sappeurs., 1905; 8395
  - Bataljon Mineurs en Sappeurs., 1905; 8396
  - Bataljon Mineurs en Sappeurs., 1905; 8397
  - Bataljon Mineurs en Sappeurs., 1905; 8398
  - Bataljon Mineurs en Sappeurs., 1906; 8399
  - Bataljon Mineurs en Sappeurs., 1906; 8400
  - Bataljon Mineurs en Sappeurs., 1906; 8401
  - Bataljon Mineurs en Sappeurs., 1907; 8402
    Regiment Genietroepen.
  - Bataljon Mineurs en Sappeurs., 1907; 8403
  - Bataljon Mineurs en Sappeurs., 1907; 8404
  - Bataljon Mineurs en Sappeurs., 1907; 8405
  - Bataljon Mineurs en Sappeurs., 1908; 8406
  - Bataljon Mineurs en Sappeurs., 1908; 8407
  - Bataljon Mineurs en Sappeurs., 1908; 8408
  - Bataljon Mineurs en Sappeurs., 1908; 8409
  - Bataljon Mineurs en Sappeurs., 1909; 8410
  - Doos 8411, 8411
    - Bataljon Mineurs en Sappeurs. 1909, 1
    - Bataljon Mineurs en Sappeurs. 1909, 2
    - Bataljon Mineurs en Sappeurs. 1909, 3
  - Doos 8412, 8412
    - Bataljon Mineurs en Sappeurs. 1909, 1
    - Bataljon Mineurs en Sappeurs. 1910, 2
  - Bataljon Mineurs en Sappeurs., 1909; 8413
  - Doos 8414, 8414
    - Bataljon Mineurs en Sappeurs. 1910, 1
    - Bataljon Mineurs en Sappeurs. 1910, 2
  - Bataljon Mineurs en Sappeurs., 1910; 8415
  - Bataljon Mineurs en Sappeurs., 1910; 8416
  - Doos 8417, 8417
    - Bataljon Mineurs en Sappeurs. 1910, 1
    - Bataljon Mineurs en Sappeurs. 1910, 2
  - Bataljon Mineurs en Sappeurs., 1910; 8418
  - Bataljon Mineurs en Sappeurs., 1911; 8419
  - Doos 8420, 8420
    - Bataljon Mineurs en Sappeurs. 1911, 1
    - Bataljon Mineurs en Sappeurs. 1911, 2
      Regiment Genietroepen.Reglement voor de scholen, 1907
  - Bataljon Mineurs en Sappeurs., 1911; 8421
  - Bataljon Mineurs en Sappeurs., 1911; 8422
    Vroegers Ontwerpen Optische seindienst.
  - Doos 8423, 8423
    - Bataljon Mineurs en Sappeurs. 1911, 1
    - Bataljon Mineurs en Sappeurs. 1911, 2
    - Bataljon Mineurs en Sappeurs. 1912, 3
  - Doos 8424, 8424
    - Bataljon Mineurs en Sappeurs. 1912, 1
      Reglement voor de scholen, 1907, Bataljonsverslag 1911.
    - Bataljon Mineurs en Sappeurs. 1912, 2
  - Bataljon Mineurs en Sappeurs., 1912; 8425
  - Bataljon Mineurs en Sappeurs., 1912; 8426
  - Doos 8427, 8427
    - Bataljon Mineurs en Sappeurs. 1912, 1
    - Bataljon Mineurs en Sappeurs. 1912, 2
  - Doos 8428, 8428
    - Bataljon Mineurs en Sappeurs. 1912, 1
    - Bataljon Mineurs en Sappeurs. 1913, 2
  - Bataljon Mineurs en Sappeurs., 1913; 8429
    Bataljonsverslag betr. de practische oefeningen, 1912.
  - Bataljon Mineurs en Sappeurs., 1913; 8430
  - Doos 8431, 8431
    - Bataljon Mineurs en Sappeurs., 1913, 1
    - Bataljon Mineurs en Sappeurs., 1913, 2
  - Bataljon Mineurs en Sappeurs., 1913; 8432
  - Bataljon Mineurs en Sappeurs., 1913; 8433
  - Bataljon Mineurs en Sappeurs., 1903-1906; 8434
    A, B, C, en D.
  - Bataljon Mineurs en Sappeurs., 1906-1909; 8435
  - Bataljon Mineurs en Sappeurs., 1909-1911; 8436
  - Bataljon Mineurs en Sappeurs., 1887-1913; 8437
    Agenda's + Brieven boek.
  - Bataljon Mineurs en Sappeurs., 1898-1902; 8438
    Klappers
  - Bataljon Mineurs en Sappeurs., 1896-1899; 8439
    Brieven, Regiment, Genietroepen.
  - Bataljon Mineurs en Sappeurs., 1902; 8440
  - Doos 8441, 8441
    - Bataljon Mineurs en Sappeurs. 1903, 1
    - Bataljon Mineurs en Sappeurs. 1903, 2
  - Bataljon Mineurs en Sappeurs., 1904; 8442
  - Bataljon Mineurs en Sappeurs., 1904; 8443
  - Bataljon Mineurs en Sappeurs., 1905; 8444
  - Bataljon Mineurs en Sappeurs., 1906; 8445
  - Bataljon Mineurs en Sappeurs., 1905; 8446
  - Bataljon Mineurs en Sappeurs., 1906; 8447
  - Bataljon Mineurs en Sappeurs., 1907; 8448
  - Doos 8449, 8449
    - Bataljon Mineurs en Sappeurs. 1907, 1
    - Bataljon Mineurs en Sappeurs. 1908, 2
  - Doos 8450, 8450
    - Bataljon Mineurs en Sappeurs. 1908, 1
      Fotoverzameling van terreinverlichting bij Velsen en bij Ijmuiden.
    - Bataljon Mineurs en Sappeurs. 1909, 2
  - Doos 8451, 8451
    - Bataljon Mineurs en Sappeurs. 1909, 1
    - Bataljon Mineurs en Sappeurs. 1910, 2
  - Doos 8452, 8452
    - Bataljon Mineurs en Sappeurs. 1910, 1
    - Bataljon Mineurs en Sappeurs. 1910, 2
  - Bataljon Mineurs en Sappeurs., 1911; 8453
    Fotoverzameling van verhoogde opstelling voor een zoeklicht.
  - Doos 8454, 8454
    - Bataljon Mineurs en Sappeurs. 1911, 1
    - Bataljon Mineurs en Sappeurs. 1911, 2
      Verhoogde opstelling voor een zoeklicht. (353)
  - Bataljon Mineurs en Sappeurs., 1911; 8455
  - Bataljon Mineurs en Sappeurs., 1912; 8456
    Levering zoeklicht 90 cm.
  - Doos 8457, 8457
    - Bataljon Mineurs en Sappeurs. 1912, 1
      Regiment Infanfanterie-Genietroepen
    - Bataljon Mineurs en Sappeurs. 1912, 2
  - Bataljon Mineurs en Sappeurs., 1912; 8458
  - Bataljon Mineurs en Sappeurs., 1912; 8459
    Foto's en een beschrijving van dynamowagens.
  - Bataljon Mineurs en Sappeurs., 1912; 8460
  - Bataljon Mineurs en Sappeurs., 1913; 8461
  - Doos 8462, 8462
    - Bataljon Mineurs en Sappeurs. 1913, 1
    - Bataljon Mineurs en Sappeurs. 1853, 2
      Geheime stukken
  - Bataljon Mineurs en Sappeurs., 1913; 8463
  - Bataljon Mineurs en Sappeurs., 1913; 8464
  - Bataljon Mineurs en Sappeurs., 1874; 8465
    Bundel 1 t/m 7
  - Bataljon Mineurs en Sappeurs., 1874; 8466
    Bundel 8, 10, 11, 12, 15.
  - Doos 8467, 8467
    - Bataljon Mineurs en Sappeurs. 1874, 1
      Bundel 13, 16.
    - Bataljon Mineurs en Sappeurs. 1874, 2
      Bundel 17, 18
  - Doos 8468, 8468
    - Bataljon Mineurs en Sappeurs. 1874, 1
      Bundel 19, 20
    - Bataljon Mineurs en Sappeurs. 1874, 2
      Bundel 21, 22
  - Doos 8469, 8469
    - Bataljon Mineurs en Sappeurs. 1874, 1
      Bundel 22, 23, 24
    - Bataljon Mineurs en Sappeurs. 1874, 2
      Bundel 27, 28, 29, 30, 31, 32.
  - Bataljon Mineurs en Sappeurs., 1874; 8470
    Bundel 27, 35, 36, 37, 39.
  - Doos 8471, 8471
    - Bataljon Mineurs en Sappeurs. 1874, 1
    - Bataljon Mineurs en Sappeurs. 1874, 2
      Verslagen practische oefeningen.
  - Doos 8472, 8472
    - Bataljon Mineurs en Sappeurs. 1874, 1
    - Bataljon Mineurs en Sappeurs. 1874, 2
      Bundel 1, 2, 3.
  - Bataljon Mineurs en Sappeurs., 1875; 8473
    Bundel 4, 5, 6, 7, 8, 9
  - Bataljon Mineurs en Sappeurs., 1875; 8474
    Bundel 13, 14, 15
  - Doos 8475, 8475
    - Bataljon Mineurs en Sappeurs. 1875, 1
      Bundel 11
    - Bataljon Mineurs en Sappeurs. 1875, 2
      Bundel 16, 17
  - Bataljon Mineurs en Sappeurs., 1875; 8476
    Bundel 18, 19, 20, 21
  - Bataljon Mineurs en Sappeurs., 1875; 8477
    Bundel 22, 23, 24, 25, 26.
  - Doos 8478, 8478
    - Bataljon Mineurs en Sappeurs. 1875, 1
      Bundel 22, 28, 29, 30
    - Bataljon Mineurs en Sappeurs. 1875, 2
  - Bataljon Mineurs en Sappeurs., 1875; 8479
  - Doos 8480, 8480
    - Bataljon Mineurs en Sappeurs. 1874 en 1911, 1
    - Bataljon Mineurs en Sappeurs. 1875, 2
  - Bataljon Mineurs en Sappeurs., 1876; 8481
  - Bataljon Mineurs en Sappeurs., 1876; 8482
  - Bataljon Mineurs en Sappeurs., 1876; 8483
  - Bataljon Mineurs en Sappeurs., 1876; 8484
  - Bataljon Mineurs en Sappeurs., 1876; 8485
  - Bataljon Mineurs en Sappeurs., 1876; 8486
  - Doos 8487, 8487
    - Bataljon Mineurs en Sappeurs. 1876, 1
    - Bataljon Mineurs en Sappeurs. 1876, 2
  - Doos 8488, 8488
    - Bataljon Mineurs en Sappeurs. 1876, 1
    - Bataljon Mineurs en Sappeurs. 1877, 2
  - Doos 8489, 8489
    - Bataljon Mineurs en Sappeurs. 1877, 1
  - Bataljon Mineurs en Sappeurs., 1877; 8490
  - Doos 8491, 8491
    - Bataljon Mineurs en Sappeurs. 1877, 1
    - Bataljon Mineurs en Sappeurs. 1877, 2
  - Doos 8492, 8492
    - Bataljon Mineurs en Sappeurs. 1877, 1
    - Bataljon Mineurs en Sappeurs. 1877, 2
      Verslagen practische oefeningen
    - Bataljon Mineurs en Sappeurs. 1877, 3
      Wekelijkse rapporten.
      Personeel.
  - Doos 8493, 8493
    - Bataljon Mineurs en Sappeurs. 1878, 1
    - Bataljon Mineurs en Sappeurs. 1879, 2
  - Doos 8494, 8494
    - Bataljon Mineurs en Sappeurs. 1879, 1
    - Bataljon Mineurs en Sappeurs. 1882-1883, 2
      Processen Verbaal
  - Bataljon Mineurs en Sappeurs., 1879; 8495
  - Bataljon Mineurs en Sappeurs., 1879; 8496
  - Bataljon Mineurs en Sappeurs., 1880; 8497
  - Doos 8498, 8498
    - Bataljon Mineurs en Sappeurs. 1880, 1
    - Bataljon Mineurs en Sappeurs. 1881, 2
  - Bataljon Mineurs en Sappeurs., 1881; 8499
  - Bataljon Mineurs en Sappeurs., 1854-1876; 8500
    Brievenboek, Garnizoensboek, Agenda.
  - Bataljon Mineurs en Sappeurs., 1856-1874; 8501
    Handleiding tot de ijzerenspoorwegen.
  - Bataljon Mineurs en Sappeurs., 1878-1885; 8502
    Garnizoensboek A.
- Commandant Genietroepen.
  - Commandant Genietroepen, 1883; 8503
  - Commandant Genietroepen, 1883; 8504
  - Commandant Genietroepen, 1883; 8505
  - Commandant Genietroepen, 1883; 8506
  - Commandant Genietroepen, 1883; 8507
  - Commandant Genietroepen, 1883; 8508
  - Commandant Genietroepen, 1883; 8509
  - Commandant Genietroepen, 1884; 8510
  - Commandant Genietroepen, 1884; 8511
  - Commandant Genietroepen, 1884; 8512
  - Commandant Genietroepen, 1884; 8513
  - Commandant Genietroepen, 1884; 8514
  - Commandant Genietroepen, 1885; 8515
  - Commandant Genietroepen, 1885; 8516
  - Commandant Genietroepen, 1885; 8517
  - Commandant Genietroepen, 1885; 8518
  - Commandant Genietroepen, 1885; 8519
  - Commandant Genietroepen, 1886; 8520
  - Commandant Genietroepen, 1886; 8521
  - Commandant Genietroepen, 1886; 8522
  - Commandant Genietroepen, 1887; 8523
  - Commandant Genietroepen, 1886; 8524
    Proef betreffende brugvernielingen (Tekeningen)
  - Commandant Genietroepen, 1887; 8525
  - Commandant Genietroepen, 1887; 8526
  - Commandant Genietroepen, 1887; 8527
  - Commandant Genietroepen, 1887; 8528
  - Commandant Genietroepen, 1888; 8529
  - Commandant Genietroepen, 1888; 8530
  - Commandant Genietroepen, 1888; 8531
  - Commandant Genietroepen, 1888; 8532
  - Commandant Genietroepen, 1888; 8533
  - Commandant Genietroepen, 1889; 8534
  - Commandant Genietroepen, 1889; 8535
  - Commandant Genietroepen, 1889; 8536
  - Commandant Genietroepen, 1889; 8537
  - Commandant Genietroepen, 1889; 8538
  - Commandant Genietroepen, 1890; 8539
  - Commandant Genietroepen, 1890; 8540
  - Commandant Genietroepen, 1890; 8541
  - Commandant Genietroepen, 1890; 8542
    Verslag der vernieling van spoorwegbruggen + tekeningen.
  - Commandant Genietroepen, 1891; 8543
  - Commandant Genietroepen, 1891; 8544
  - Commandant Genietroepen, 1891; 8545
  - Commandant Genietroepen, 1891; 8546
    Verslagen IJs opruimingen.
  - Commandant Genietroepen, 1891; 8547
  - Commandant Genietroepen, 1891; 8548
  - Commandant Genietroepen, 1892; 8549
  - Commandant Genietroepen, 1892; 8550
  - Commandant Genietroepen, 1892; 8551
  - Commandant Genietroepen, 1892; 8552
    Oproeping van verlofgangers.
  - Commandant Genietroepen, 1892; 8553
  - Doos 8554, 8554
    - Commandant Genietroepen 1893, 1
    - Commandant Genietroepen 1893, 2
  - Doos 8555, 8555
    - Commandant Genietroepen 1893, 1
    - Commandant Genietroepen 1893, 2
  - Doos 8556, 8556
    - Commandant Genietroepen 1893, 1
    - Commandant Genietroepen 1893, 2
  - Doos 8557, 8557